# 全民所有制企业改制评估增值后股权转让时处理

提问人：lixicheng1919 时间：2016-06-03 17:10:06
背景： A企业原为全民所有制企业，后于 2013 年 6 月底改制为有限责任公司，改制后B公司持有A公司100%股权。根据改制时点评估报告，A企业资产评估增值4268.69万元，主要系房屋建筑评估增值，改制后A公司注册资本 5200 万元。 根据财税【 2015 】号号《财政部、国家税务总局关于集团公司 2011 年-2013年国有资产评估增值的项目有关企业所得税的通知》，对集团公司 2011 年 1月 1 日至 2013 年 12 月 31 日发生的重组、改制导致的评估增值项目，产生的企业所得税款不征收入库，转作国家资本金，A公司去的地方国税免税备案，未确认递延所得税。B公司确认对A公司资本公积-资本溢价4268.69万元，长投账面价值调整为 5200 万元。
2016 年 4 月份，B公司将其持有的A公司100%股权对外转让，转让价款为 6000 万元。B公司确认对转让A公司股权的投资收益 800 万元。
问题:B公司是否可将原确认的资本公积-资本溢价转出，作为处置A公司的处置损益，并据此缴纳企业所得税，或根据财税文件予以免税？

回答人：chenyiwei
首先要指出：A企业完成改制时，B企业账面上确认资本公积的明细应当是“其他资本公积”而不是“资本溢价”。 对这部分其他资本公积在后续处置该子公司股权时能否转出到损益的问题，没有明确规定，我个人理解是参照IFRS中对固定资产、无形资产采用“重估值模式”进行后续计量时，相关资产处置后对“重估价盈余”的处理方式，即直接转入未分配利润，但不通过利润表结转。

提问人：lixicheng1919 时间：2016-06-05 07:42:27
陈老师，关于该部分资本公积的性质，有点小疑问： 该部分资本公积系A公司设立（改制设立）时净资产份额大于B公司长投的原始账面金额，是否应理解为B公司对A公司出资的溢价，进而确认为资本溢价？

回答人：chenyiwei
在A公司层面，经评估净资产大于改制后公司实收资本的差额计入“资本公积——资本溢价”；但B是A的母公司，并没有与其自己的母公司发生权益性交易，因此这部分资本公积应属于“其他资本公积”。